【裁判字號】    98,聲,290
【裁判日期】    980615
【裁判案由】    返還擔保物
【裁判全文】
臺灣臺東地方法院民事裁定               98年度聲字第290號
聲  請  人  丙○○
相  對  人  乙○○
            甲○○
上列當事人間聲請返還擔保金事件，本院裁定如下：
    主  文
聲請駁回。
程序費用由聲請人負擔。
    理  由
一、聲請意旨略以：聲請人前依本院97年度存字第122號民事裁
    定，提供華南銀行臺東分行可轉讓定期存單面額新臺幣500,
    000元供擔保。茲因訴訟結果，敗訴確定，聲請人並已定20
    日以上之期間，催告相對人行使權利而未行使，爰聲請返還
    上開擔保金等語。
二、按按返還擔保金，依民事訴訟法第106條準用第104條之規定
    ，須符合：（一）應供擔保之原因消滅者；（二）供擔保人
    證明受擔保利益同意返還者；（三）訴訟終結後供擔保人證
    明已定20日以上之期間催告受擔保利益人行使權利而未行使
    ，或法院依供擔保人之聲請，通知受擔保利益人於一定期間
    內行使權利並向法院為行使權利之證明而未證明者之要件，
    法院始得裁定返還擔保金。而所謂「訴訟終結」，在因假扣
    押所供擔保之情形，因該擔保係為保障受擔保利益人因不當
    假扣押所受損害而設，倘執行法院已實施假扣押之執行，則
    在供擔保人撤回假扣押之執行前，受擔保利益人所受損害仍
    可能繼續發生，損害額既未確定，自無強令其行使權利之理
    。故在假扣押所供之擔保，供擔保人依民事訴訟法第106條
    準用同法第104條第1項第3款規定，聲請以裁定命返還其擔
    保金之場合，必待供擔保人已撤回假扣押之執行，始得謂與
    民事訴訟法第104條第1項第3款所定之「訴訟終結」相當。
三、經查，上開聲請人主張之事實，固據其提出存證信函影本及
    回執各2紙為證。惟查，聲請人並未於聲請狀內具體載明聲
    請返還提存物之原因，亦未證明已符合上開規定所定得聲請
    返還提存物之情形，致本院無從據以裁定命返還其提存物，
    嗣經本院命聲請人於7日內補正上開事項，聲請人逾期仍未
    補正，亦有送達證書1份在卷可稽，是尚難認其聲請已符合
    上開返還擔保金之要件。又本件經本院依權調閱本院裁全字
    第186號及執全字第202號卷宗查核結果，該假扣押事件亦未
    因聲請人撤回執行而訴訟終結，自難逕予採信聲請人上開主
    張之事實；揆諸前開說明，本件聲請於法尚有未合，應予駁
    回。
四、依民事訴訟法第95條、第78條，裁定如主文。
中    華    民    國    98    年    6     月    15    日
                        民事庭法  官  范乃中
以上正本係照原本作成。
如對本裁定抗告須於裁定送達後10日內向本院提出抗告狀，並應
繳納抗告裁判費新臺幣1,000元。
中    華    民    國    98    年    6     月    15    日
                              書記官  涂曉蓉


司法院資訊處製作；財團法人民間司法改革基金會備份。
